【裁判字號】    96,訴,1907
【裁判日期】    970229
【裁判案由】    毒品危害防制條例
【裁判全文】
臺灣臺北地方法院刑事判決              96年度訴字第1907號
    公  訴  人  臺灣臺北地方法院檢察署檢察官
    被      告  甲○○
                        （現另案在臺灣臺北分監執行中）
上開被告因違反毒品危害防制條例案件，經檢察官提起公訴（九
十六年度毒偵字第三五五七號），本院判決如下：
    主  文
甲○○施用第一級毒品，累犯，處有期徒刑柒月；施用第二級毒
品，累犯，處有期徒刑伍月；應執行有期徒刑拾月。
    事  實
一、甲○○前因偽造文書案件，經臺灣板橋地方法院以九十二年
    度訴字第七六三號判處有期徒刑四月確定，並於民國九十三
    年二月二十三日因易科罰金執行完畢；又因施用毒品案件，
    經本院以九十四年度毒聲字第一一一號裁定送觀察、勒戒，
    因有繼續施用毒品之傾向，經本院以九十四年度毒聲字第九
    ○三號裁定令入戒治處所施以強制戒治，於九十五年九月八
    日戒治期滿而執行完畢，並經臺灣臺北地方法院檢察署檢察
    官以九十五年度戒毒偵字第一五七號為不起訴處分確定，竟
    仍不知悔改，復分別基於施用第一級毒品、第二級毒品之概
    括犯意，於九十六年十月十一日為警採取尿液往前回溯二十
    六小時及九十六小時內某時，在不詳處所，分別施用第一級
    毒品海洛因、第二級毒品安非他命各一次，嗣於九十六年十
    月十一日下午五時三十分許，因另案為警通緝到案採取尿液
    送驗，始查悉上情。
二、案經臺北市政府警察局萬華分局報請臺灣臺北地方法院檢察
    署檢察官偵查起訴。
    理  由
一、訊據被告甲○○於警詢、偵查及本院審理中均坦白承認其於
    上開時間施用第二級毒品安非他命一次之犯行，惟矢口否認
    有何施用第一級毒品海洛因之犯行，並辯稱：伊有氣喘及感
    冒，曾去西藥房配藥云云。經查：
  (一)證據能力部分：
    被告對於公訴人所提之證據資料及以下本院作為判斷依據之
    各項證據資料，均同意或不爭執其證據能力，本院審酌該等
    言詞供述及書面作成時之情況認為適當，均無不宜作為證據
    之情事，依刑事訴訟法第一百五十九條之五規定，均得作為
    證據。
  (二)實體認定部分：
  (1)本案被告於上開時間施用第二級毒品安非他命一次之犯行，
    業經被告於警詢、偵查及本院審理中坦白承認，並有臺灣尖
    端先進生技醫藥股份有限公司出具之濫用藥物檢驗報告在卷
    可資佐證，被告自白與事實相符，本案被告施用第二級毒品
    安非他命一次之犯行堪以認定。
  (2)被告於九十六年十月十一日為警緝獲後所採集之尿液，經送
    臺灣尖端先進生技醫藥股份有限公司檢驗，呈鴉片類陽性反
    應，有該公司出具之濫用藥物檢驗報告在卷可憑。再依行政
    院衛生署八十一年九月八日（八一）藥檢一字第八一一一四
    八八五號函稱：海洛因經注射入人體，平均尿液可檢驗出嗎
    啡陽性反應之時限為二十六小時，足認被告確曾於九十六年
    十月十一日為警查獲採尿前二十六小時內之某時分（應扣除
    查獲後至採尿前之該段時間）施用第一級毒品海洛因一次。
    另被告於本院審理中自承其因氣喘、感冒前往西藥房配藥，
    每次配藥約需款新臺幣（下同）一百五十元、一百六十元，
    有五、六包藥或九包藥等語，然本案被告經採尿送驗檢出嗎
    啡濃度達四百零八（ｎｇ／ｍｌ），高出檢驗閾值三百（ｎ
    ｇ／ｍｌ）甚多，且第一級毒品海洛因遭法律列為毒品致其
    在市面流通之價格非低，嗎啡亦非一般西藥房所得任意配用
    之藥物，被告豈有可能僅給付數百元即可獲得含有第一級毒
    品海洛因成分之藥物？被告前開所辯，顯屬事後卸責之詞，
    不足採信。
  (3)被告前因施用毒品案件，經本院以九十四年度毒聲字第一一
    一號裁定送觀察、勒戒，因有繼續施用毒品之傾向，經本院
    以九十四年度毒聲字第九○三號裁定令入戒治處所施以強制
    戒治，於九十五年九月八日戒治期滿而執行完畢，並經臺灣
    臺北地方法院檢察署檢察官以九十五年度戒毒偵字第一五七
    號為不起訴處分確定等情，有臺灣高等法院被告前案紀錄表
    、相關不起訴處分書及裁定在卷可參，復參以被告曾於上開
    時間分別施用第一級毒品海洛因、第二級毒品安非他命各一
    次之認定，本案被告在強制戒治執行完畢後再次施用第一級
    毒品海洛因及第二級毒品安非他命之犯行均堪以認定。
二、查海洛因、安非他命，分別係毒品危害防制條例第二條第二
    項第一款、第二款所規定之第一級毒品及第二級毒品，故核
    被告所為，係犯毒品危害防制條例第十條第一項、第二項之
    施用第一級毒品、第二級毒品罪。又被告持有海洛因及安非
    他命以施用，持有之低度行為，應為施用之高度行為所吸收
    ，不另論罪。另被告前所受有期徒刑之宣告及執行完畢之情
    如犯罪事實欄所載，有臺灣高等法院被告前案紀錄表一份在
    卷可參，被告於有期徒刑執行完畢後五年內故意再犯本案有
    期徒刑以上之罪，為累犯，應依刑法第四十七條第一項之規
    定加重其刑。至於被告上開施用第一級毒品海洛因、第二級
    毒品安非他命之犯行犯意各別，行為不同，應分論併罰。爰
    審酌被告於本院警詢、偵查、審理中坦承施用第二級毒品安
    非他命犯行，而否認施用第一級毒品海洛因犯行，犯後態度
    難認良好，且因施用毒品受觀察、勒戒、強制戒治後，仍不
    知戒絕毒癮，再次施用危害自己身體健康之毒品而為警查獲
    ，施用毒品之期間、數量、次數等情狀，分別量處如主文所
    示之刑，並定其應執行之刑，以資懲戒。
據上論斷，應依刑事訴訟法第二百九十九條第一項前段，毒品危
害防制條例第十條第一項、第二項，刑法第十一條前段、第四十
七條第一項、第五十一條第五款，判決如主文。
本案經檢察官王鑫健到庭執行職務
中    華    民    國    97    年    2     月    29    日
                        臺灣臺北地方法院刑事第八庭
                            審判長法  官  陳德民
                                  法  官  孫曉青
                                  法  官  唐于智
上正本證明與原本無異。
如不服本判決，應於判決送達後10日內，向本院提出上訴狀。
中    華    民    國    97    年    3     月    3     日
                                  書記官  陳家欣
附錄本案論罪法條
毒品危害防制條例第10條第1 項、第2 項
施用第一級毒品者，處6 月以上5 年以下有期徒刑。
施用第二級毒品者，處3 年以下有期徒刑。


司法院資訊處製作；財團法人民間司法改革基金會備份。
